【裁判字號】    92,簡上,253
【裁判日期】    921219
【裁判案由】    傷害
【裁判全文】
臺灣臺北地方法院刑事判決                        九十二年度簡上字第二五三號
    上  訴  人
    即  被  告  丁○○  男  四.
右列上訴人即被告因傷害案件，不服本院本院九十二年度簡字第一九四一號，中華民
國九十二年六月十三日第一審簡易判決（聲請簡易判決處刑案號：台灣台北地方法院
檢察署九十二年度偵字第三九一九號）提起上訴，本院管轄之第二審合議庭判決如左
：
    主  文
上訴駁回。
    事  實
一、丁○○於民國九十一年十二月四日中午十二時四十分許，在台北市○○區○○路
    四七六巷大直市場內，因細故與丙○○○發生口角，竟基於傷害他人身體之犯意
    ，先以徒手毆打丙○○○二、三拳致其倒地後，迨丙○○○持手邊小藤椅欲站立
    時，復搶下丙○○○所有之小藤椅，並朝丙○○○頭部及肩部揮擊，致丙○○○
    受有左肩鈍挫傷合併皮下出血（八Ⅹ六公分）及左腕撕裂傷（一Ⅹ０．一公分）
    等傷害。
二、案經丙○○○訴由台北市政府警察局中山分局報請台灣台北地方法院檢察署檢察
    官聲請簡判決處刑。
    理  由
一、訊據被告丁○○矢口否認有何傷害犯行，辯稱：當天是告訴人拿椅子要打伊，伊
    妻戊○○檔在中間被椅子打傷手，被告拿椅子又要打時，伊將椅子搶下，告訴人
    因重心不穩而跌倒，他的傷是跌倒時手撞到瓦斯筒，手鐲破掉才割傷，伊未出手
    毆打告訴人云云。經查，右揭事實，業據告訴人丙○○○於警訊及偵審時指訴綦
    詳，復經證人乙○○於警訊及偵審時證稱：「當時我正要收攤，看到丁○○以拳
    頭對著丙○○○連毆二、三拳，便看到洪女倒地，撞到對面攤瓦斯筒，接著看到
    洪女抓住竹板椅站起來，又被郭男搶走小椅子，往洪女頭部及肩部打了二、三下
    」（見偵卷第八、十八頁，本院九十二年十二月五日筆錄）等語屬實，並有三軍
    總醫院附設民眾診療服務處診斷證明書（甲種）一紙在卷可按，而依該診斷證明
    書所載，告訴人除左腕撕裂傷外，並受有左肩鈍挫傷合併皮下出血之傷害，倘如
    被告所辯告訴人僅因被告將椅子搶下重心不穩跌倒手撞瓦斯筒，應不致在左肩受
    有八乘六公分鈍挫傷合併皮下出血之傷害，足徵告訴人指訴與證人乙○○證述告
    訴人確遭被告以拳頭、椅子毆打等情，應非虛妄。至證人戊○○雖於偵審時證稱
    ：「當時是丙○○○拿椅子要打我先生（即被告），我用手去擋住，並推開我先
    生，她自己跌倒」等語，以證明被告未出手毆打告訴人，惟參以證人戊○○與被
    告間係夫妻關係，其證詞自有迴護被告之可能，是其證言尚不能遽為有利被告之
    認定；又證人甲○○於本院審理時固證稱：「我是計程車司機，當天載客人到現
    場，看到二、三人在搶椅子，我遠遠看到有一個女人跌倒，我看到這裡就開車走
    了」等語，惟其亦證稱其他沒有看到等語，足見證人甲○○僅短暫自遠處觀望，
    並未自始至終在現場目擊，是其證詞尚不能作為有利被告之證據。綜上所述，被
    告前揭所辯，顯係事後卸責之詞，委無足採。本件事證已臻明確，被告右開傷害
    犯行洵堪認定。
二、核被告所為，係犯刑法第二百七十七條之傷害罪。原審適用刑事訴訟法第四百四
    十九條第一項但書、第三項，刑法第二百七十七條第一項、第四十一條第一項前
    段，罰金罰鍰提高標準條例第一條前段、第二條，判處被告拘役五十五日，如易
    科罰金，以三百元折算一日，認事用法核無違誤，量刑亦屬適當，被告仍執前詞
    ，指摘原判決不當，為無理由，應予駁回。
據上論斷，應依刑事訴訟法第四百五十五條之一第一項、第三項、第三百六十八條、
第三百六十四條，判決如主文。
本案經檢察官蔡宏展到庭執行職務。
中      華      民      國    九十二    年     十二     月     十九     日
                                    臺灣臺北地方法院刑事第七庭
                                        審判長法  官  梁耀鑌
                                              法  官  劉煌基
                                              法  官  蕭清清
右正本證明與原本無異。
不得上訴。
                                              書記官  劉麗英
中      華      民      國    九十二    年     十二     月    二十三    日
附錄本案論罪科刑法條全文：
刑法第二百七十七條
傷害人之身體或健康者，處三年以下有期徒刑、拘役或一千元以下罰金。
犯前項之罪因而致人於死者，處無期徒刑或七年以上有期徒刑；致重傷者
，處三年以上十年以下有期徒刑。


司法院資訊處製作；財團法人民間司法改革基金會備份。
